---
title: Notulen bestuursvergadering 24 mei 2023
---

## Aanwezig

-   Anneke Sinnema
-   Edwin Martin (notuleert)
-   Wim van Iersel

## Ledenadministratie

Wim heeft achter een aantal leden gezeten voor de contributie. Een aantal hebben dat nog gedaan, de rest is uitgeschreven.

Wim is bezig met overzetten van het ledenadministratiesysteem. Alle leden staan nu in een spreadsheet.
Deze lijst kan ook gebruikt worden om de namen van wie dat wil op de website te publiceren.

## Website

Edwin vraagt of we moeten doorgaan met het ontwikkelen van de website via de bouwdagen.
We zijn het erover eens dat we door moeten gaan, maar hooguit nog een paar keer.
Eventueel zetten we de site live met kleine bugjes.
We gaan de bèta website nakijken op dingen die nog gedaan moeten worden.
Edwin gaat een nieuwe datum prikken en op tijd promoten via onder andere Meetup.

## Andere partijen die contact met ons zoeken

Edwin: wel handig om contact te hebben met vergelijkbare organisaties.
Discussie over hoe commercieel deze partij is.
Edwin zal de partij mailen met de vraag of we een gesprek kunnen voeren.

## Promotie

Jewwy heeft toegang tot de kluis en weet wat er allemaal is.
Anneke heeft t-shirts om als bedankje te sturen.
Edwin: Jewwy gaf tijdens Frontmania aan dat er niet veel materiaal meer is.
Anneke: we kunnen nieuwe pennen en bierviltjes laten maken.
Edwin: beeldschermdoekjes zijn handig.
Anneke: laten we iets kiezen dat niet belastend is voor het milieu.
Anneke: rompertjes deden het ook goed. Tijdens de vorige conferentie is daar iets niet goed gegaan.
Anneke laat aan congrescommissie weten dat bijvoorbeeld rompertjes uitgedeeld kunnen worden.
Anneke: RFTO kan hier conceptueel aan bijdragen. Anneke neemt contact met RFTO op.

## Vrijwilligers

Anneke: voorstel voor uitje met vrijwilligers om ideeën te delen en samen te eten
We kennen mensen die een workshop willen geven, maar er zijn meer vrijwilligers nodig om dit te organiseren.
Anneke gaat Annemiek vragen samen iets te organiseren.
